# 质保金确认合同资产

提问人：yangzipeng 时间：2020-04-16 16:09:55
请教下陈版：1. 按照财政部近期发布的收入准则应用案例，“......工程质保金，需等到客户于 2x22 年底保质期结束且未发生重大质量问题后方能收款，应当资产负债表中作为合同资产列示”。如果是非工程合同的质保金呢？比如普通销售货物的合同，质保 1 年 2 年之类的5%余款，是否也作为合同资产列示？
2. 新收入准则下，是否需要把合同预收账款重分类到合同负债？待达到收入时点后再摊？

回答人：chenyiwei
1 、非工程合同的质保金（比如普通销售货物的合同，质保 1 年 2 年之类的5%余款）也作为合同资产列示。因为并非仅取决于时间流逝的无条件收款权利。
2 、一般可以这样理解。